【裁判字號】    92,訴,2021
【裁判日期】    920829
【裁判案由】    毒品危害防制條例
【裁判全文】
臺灣高雄地方法院刑事判決                        九十二年度訴字第二二一號
    公  訴  人  臺灣高雄地方法院檢察署檢察官
    被      告  甲○○
右列被告因違反毒品危害防制條例案件，經檢察官聲請簡易判決處刑（九十二年度毒
偵字第三０八四號、第三五０四號），本院高雄簡易庭認為不宜，簽移本院依通常程
序審理（九十二年度簡字第二八三五號），本院判決如左：
    主  文
甲○○連續施用第一級毒品，累犯，處有期徒刑壹年。
扣案之海洛因貳包（驗後淨重分別為零點壹貳公克、零點零捌公克）均沒收銷毀之。
    事  實
一、甲○○前因違反肅清煙毒條例案件，經臺灣高等法院高雄分院於民國八十七年四
    月二十八日，以八十七年度上訴字第六六六號判處有期徒刑三年確定，於八十九
    年一月五日假釋出監，並於九十年五月十七日假釋期滿視為執行完畢；另因施用
    毒品案件，經本院以九十年度毒聲字第七三一七號裁定送戒治處所強制戒治，嗣
  因強制戒治期滿，由臺灣高雄地方法院檢察署檢察官於九十二年三月四日，以九
    十二年度戒毒偵字第一七五號為不起訴處分確定。詎甲○○又基於概括犯意，自
    九十二年三月下旬某日起至同年五月二十六日晚間某時止，在其位於高雄市○鎮
    區○○街一一四號之住處，以少許海洛因摻水置於針筒後注射之方式，連續施用
    第一級毒品海洛因多次。嗣為警於九十二年五月十四日十七時十分許在高雄市前
    鎮區鎮○○街二０巷三號前查獲，並扣得第一級毒品海洛因一包（驗後淨重０點
    一二公克），復由其於同年月二十七日十五時十分許，主動攜帶第一級毒品海洛
    因一包（驗後淨重０點０八公克），前往高雄市前鎮區○○○路二八六號前鎮分
    局投案。
二、案經高雄縣警察局鳳山分局、高雄市政府警察局前鎮分局報告臺灣高雄地方法院
    檢察署檢察官偵查起訴。
    理  由
一、右開犯罪事實，業經被告甲○○於審判中坦承不諱，而扣案之白粉二包（驗後淨
    重分別為０點一二公克、０點０八公克）經送驗結果，確為第一級毒品海洛因無
    誤，有法務部調查局鑑定通知書二份在卷可憑，又被告尿液經送驗結果，亦均呈
    嗎啡陽性反應，有高雄縣衛生局九十二年五月二十日九二煙檢字第八六二號、高
    雄市立凱旋醫院九十二年六月九日高市凱醫檢字第一０一號煙毒尿液檢驗成績書
    煙毒尿液檢驗成績書各一份附卷足稽，足見其所稱於前揭時、地多次施用海洛因
    之供詞，應與事實相符而堪採信。又被告前因施用毒品案件，經本院以九十年度
    毒聲字第七三一七號裁定強制戒治後，因強制戒治期滿，經臺灣高雄地方法院檢
    察署檢察官以九十二年度戒偵字第一七五號為不起訴處分確定，有該不起訴處分
    書、臺灣高等法院被告全國前案紀錄表及臺灣高雄地方法院檢察署刑案資料查註
    紀錄表各一份在卷足參，本件事證明確，被告犯行堪以認定。
二、核被告甲○○所為，係犯毒品危害防制條例第十條第一項之施用第一級毒品罪，
    被告持有第一級毒品之行為已為其施用之高度行為所吸收，不另論罪。又被告多
    次施用毒品行為均時間密接，手法相同，顯係基於概括犯意為之，應依連續犯規
    定論以一罪，並加重其刑。又被告前因違反肅清煙毒條例案件，經臺灣高等法院
    高雄分院以八十七年度上訴字第六六六號判處有期徒刑三年確定，於八十九年一
    月五日假釋出監，並於九十年五月十七日假釋期滿視為執行完畢，有臺灣高等法
    院被告全國前案紀錄表一份在卷可稽，其於受有期徒刑執行完畢後，五年內再犯
    本件有期徒刑以上之罪，為累犯，應依刑法第四十七條之規定加重其刑，其同時
    有二加重事由，應依法遞加之。另按刑法第六十二條所規定之自首，以對於未發
    覺之罪，向有偵查權之機關或公務員自承犯罪，進而接受裁判為要件；而具有連
    續犯或牽連犯等裁判上一罪關係之犯罪，苟全部犯罪未被發覺前，行為人僅就其
    中一部分犯罪自首，固仍生全部自首之效力，反之，倘其中一部分犯罪已先被有
    偵查權之機關或公務員發覺，行為人事後方就其餘未被發覺之部分，自動供認其
    犯行時，因與上開自首之要件不符，自不得適用自首之規定減輕其刑（最高法院
    八十三年度台上字第三九三五號判決意旨參照），本件被告業於九十二年五月十
    四日遭警查獲施用毒品犯行，雖其事後復於同年月二十七日主動攜帶第一級毒品
    海洛因前往警局供認犯罪，惟依前開意旨，尚無自首規定之適用，附此敘明。爰
    審酌被告前已有麻藥及煙毒前科，素行非佳，復因施用毒品經戒治及不起訴處分
    ，有前揭被告全國前案紀錄表可佐，詎其於戒治期滿後，旋即沾染毒品，自戕其
    身，足見其毫無戒毒之決心，惟念其行為尚未害及他人，且其犯後坦承犯行，態
    度尚稱良好等一切情狀，酌情量處如主文所示之刑。另扣案之海洛因二包（驗後
    淨重分別為０點一二公克、０點０八公克），為查獲之毒品，應依毒品危害防制
    條例第十八條第一項沒收銷毀之。
據上論斷，應依刑事訴訟法第二百九十九條第一項前段，毒品危害防制條例第十條第
一項、第十八條第一項前段，刑法第十一條前段、第五十六條、第四十七條，判決如
主文。
中      華      民      國      九十二      年    八    月    二十九    日
                                        臺灣高雄地方法院刑事第八庭
                                            審判長法  官  曾  逸  誠
                                                  法  官  盧  怡  秀
                                                  法  官  謝  雨  真
右正本證明與原本無異。
如不服本判決，應於判決送達後十日內，向本院提出上訴狀。
                                                  書記官  陳  威  志
中    華    民    國      九十二      年      八      月     二十九     日
附錄本案論罪科刑法條：
毒品危害防制條例第十條
施用第一級毒品者，處六月以上五年以下有期徒刑。
施用第二級毒品者，處三年以下有期徒刑。


司法院資訊處製作；財團法人民間司法改革基金會備份。
